臺灣桃園地方法院小額民事判決
111年度壢小字第1275號
原      告  藍采羚  
被      告  林鋒記  

上列當事人間請求損害賠償事件，本院於民國111年9月8日言詞
辯論終結，判決如下：
    主    文
一、被告應給付原告新臺幣貳萬元，及自民國一百一十一年八月
    二日起至清償日止，按年利率百分之五計算之利息。
二、原告其餘之訴駁回。
三、訴訟費用新臺幣壹仟元，其中新臺幣貳佰元由被告負擔，餘
    由原告負擔。
四、本判決原告勝訴部分得假執行。
五、原告其餘假執行之聲請駁回。　　
    理 由 要 領
一、本件依民事訴訟法第436 條之18第1 項規定，除下列理由要
    領外，僅記載主文，其餘省略。
二、原告主張：被告因與原告有感情糾紛，而心懷怨懟，竟意圖
    散布於眾，基於公然侮辱及散布文字，而指摘足以毀損他人
    名譽之事之誹謗犯意，於民國109年7月12日上午7時50分許
    ，在不特定多數人得以共見共聞之原告位於桃園市○○區○○○
    路00號之租屋處大門外，接續張貼中間為原告照片，照片一
    側載有「3F藍采羚美女，疑似愛情騙子」、另一側則載有「
    把男友當提款機，要讓大家都知道」等文字內容之紙張共2
    紙(下稱系爭文件)，以此貶損原告之人格，被告之行為對原
    告之名譽造成極大之侵害，原告因而受有精神上之痛苦，自
    得請求非財產上損害，爰依侵權行為之法律關係，請求損害
    賠償等語。並聲明：(一)被告給付原告新臺幣（下同）10萬
    元，及自起訴狀繕本送達翌日起至清償日止，按年息5％計算
    之利息；(二)准供擔保宣告假執行等語。
三、被告則以：被告確實有為張貼系爭文件之公然侮辱及誹謗行
    為，被告亦經法院判處罪刑，而被告一直有意願與原告和解
    ，但原告要求之金額太高，且被告張貼系爭文件之時間係星
    期日早上7時50分許，當時很少人經過及看見，況原告女兒
    看到後即馬上撕下，原告所受損害非鉅，故原告請求之金額
    過高，請法院依法酌減等語，資為抗辯。
四、是依上開說明，以下僅就原告得請求賠償之金額若干？記載
    理由要領如下：
(一)按不法侵害他人之身體、健康、名譽、自由、信用、隱私、
    貞操，或不法侵害其他人格法益而情節重大者，被害人雖非
    財產上之損害，亦得請求賠償相當之金額，民法第195條第1
    項前段定有明文。而法院對於慰撫金之量定，應斟酌實際加
    害情形所造成之影響、被害人所受精神上痛苦之程度，雙方
    之身分、地位、經濟狀況及其他各種情形，以核定相當之數
    額（最高法院47年台上字第1221號、51年台上字第223號判
    例意旨參照）。
(二)本院審酌被告侮辱原告之地點、內容、原告因此精神上之痛
    苦程度以及兩造之年齡、社會地位、財產資力(見個資卷)等
    一切情狀，認為原告請求10萬元之非財產上損害，尚屬過高
    ，應以2萬元為當，原告逾此部分之請求，則屬無據，應予
    駁回。　　
中　　華　　民　　國　　111 　年　　9 　　月　　28　　日
                  中壢簡易庭      法  官  張博鈞
以上為正本係照原本作成。
如不服本判決，應於送達後20日內，向本院提出上訴狀並表明上
訴理由，如於本判決宣示後送達前提起上訴者，應於判決送達後
20日內補提上訴理由書（須附繕本）。
如委任律師提起上訴者，應一併繳納上訴審裁判費。
中　　華　　民　　國　　111 　年　　9 　　月　　28　　日
                                  書記官  張季容
附錄：
一、民事訴訟法第436條之24第2項：
    對於小額程序之第一審裁判上訴或抗告，非以其違背法令為
    理由，不得為之。
二、民事訴訟法第436條之25：
    上訴狀內應記載上訴理由，表明下列各款事項：
    （一）原判決所違背之法令及其具體內容。
    （二）依訴訟資料可認為原判決有違背法令之具體事實。
三、民事訴訟法第471 條第1 項：（依同法第436 條之32第2 項
    規定於小額事件之上訴程式準用之）上訴狀內未表明上訴理
    由者，上訴人應於提起上訴後20日內，提出理由書於原第二
    審法院；未提出者，毌庸命其補正，由原第二審法院以裁定
    駁回之。